

IVAN MALININ

REACT DEV



Phone Number +79020950397

Email Address

Ivan.Malinin@bcsoft.com

Website

https://github.com/IvanMalinin -0876



VOLGOGRAD

ОБЩАЯ ИНФОРМАЦИЯ

Опыт успешной разработки проектов и внедрения информационных систем на базе продуктов React, Vue, Flutter, NPM, Swager, Html, php, JavaScript, C#, ASP.net, Android решений. Опыт работы с базами данных. Системное администрирование Linux и Windows Server станций.

хобби

• Путешествие

VUE

- Семья
- Бизнес процессы
- Создание кода

ЯЗЫКИ ПРОГРАМИРОВАНИЯ

SAP ★★★

Npm ★ ★ ★ ★

Rect ***

СЕРТИФИКАТЫ

2020 - Курсы Open SAP, - Migrating Business Data to SAP S/4HANA

2020 - Курсы Open SAP, - SAP S/4HANA Cloud with the Central Business

ОПЫТ РАБОТЫ

Работа над проектами ПАО «МТС»

Senior / 03.2020 - 05.2020

Разработка компонентов мобильных приложений для конференции для проведения тендеров и реализации партнерских отношений. По программе обучения Open Sap и работы согласно поставленным текущим задачам.

Работа над проектами ПАО «Газпром нефть»

Full stack dev / 01.2020 - 03.2020

Разработка компонентов мобильных приложений для конференции и проведения тендеров, работы согласно поставленным задачам

АО «Бизнес Компьютер Софт»

Full Stack dev / 06.2019 - Now

Разработка бек-энд, фронд-энд решений для текущих задач на базе продуктов SAP.

ООО «Юджин»

Full stack dev / 12.2018 - Now

Разработка программных решений на базе продуктов Visual Studio, Visual code, Android studio. Работа с базами данных. Администрирование Linux, Windows Server систем.

Использование Yandex и Google облачных решений. Google Ads, Яндекс метрика. VDS. Google cloud api, Google Vision API, Sberbank API.

ОБРАЗОВАНИЕ

Волгоградский Государственный Технический Университет

Электротехнический факультет 06.2003 - 05.2009

Open Sap Course

SAP MODULES 03.2019 - 05.2020

https://open.sap.com/courses

СКИЛЛ

React

Npm

SAP

достижения

ПРОЕКТ ШКОЛЬНОЕ ПИТАНИЕ

Разработал и внедрил систему учета школьного питания в г. Волгоград в школах заказчика. Написание модулей приема и обработки платежей, и подключение поставщиков к системе процессингового центра.